【裁判字號】    94,交聲,1997
【裁判日期】    950417
【裁判案由】    交管條例聲異
【裁判全文】
臺灣板橋地方法院交通事件裁定        94年度交聲字第1997號
原處分機關  交通部公路總局臺北區監理所蘆洲監理站
異  議  人  甲○○
上列異議人即受處分人因違反道路交通管理處罰條例案件，不服
原處分機關於中華民國94年10月28日所為之裁決處分（裁決書案
號：北監蘆字第裁46-C00000000號），聲明異議，本院裁定如下
：
    主  文
異議駁回。
    理  由
一、原處分意旨略以：異議人即受處分人甲○○於民國94年9 月
    12日上午10時20分許，騎乘車牌號碼CUK-727 號重型機車，
    行經臺北縣三重市○○路、重陽路有燈光號誌管制之交岔路
    口闖紅燈，經臺北縣政府警察局交通警察隊三重分隊警員掣
    單舉發。爰依道路交通管理處罰條例第53條規定，處罰鍰新
    臺幣（下同）1800元，並依同條例第63條第1 項第3 款規定
    記違規點數3 點。
二、聲明異議意旨略以：異議人於94年9 月12日上午10時20分許
    ，騎乘車牌號碼CUK-727 號重型機車，係在臺北縣三重市○
    ○路○ 段130 號世群攝影社前進入重新路，沿重新路往110
    號方向行駛，該處並無燈光號誌或停止線，而重新路方向雖
    係紅燈，惟因重新路交通流量龐大，如俟重新路方向轉為綠
    燈時通行，將有安全上之顧慮，乃於重新路方向紅燈時即行
    進入重新路前行，倘因此受罰，實難甘服，爰依法聲明異議
    云云。
三、按汽車行駛至交岔路口，其行進、轉彎，應遵守燈光號誌之
    指示；汽車駕駛人，行經有燈光號誌管制之交岔路口闖紅燈
    者，處新臺幣1800元以上5400元以下罰鍰，並記違規點數3
    點，道路交通安全規則第102 條第1 項第1 款、道路交通管
    理處罰條例第53條、第63條第1 項第3 款分別定有明文。
四、經查：異議人即受處分人甲○○於94年9 月12日上午10時20
    分許，騎乘車牌號碼CUK-727 號重型機車，行經臺北縣三重
    市○○路與重陽路有燈光號誌管制之交岔路口闖紅燈，經臺
    北縣政府警察局交通警察隊三重分隊警員掣單舉發之事實，
    有臺北縣政府警察局北縣警交字第C00000000 號舉發違反道
    路交通管理事件通知單附卷可資佐證。且證人即本件舉發警
    員許廷瑚到庭具結證稱：「... 當時我站在重新路路邊的沖
    洗店門口，從我的角度看過去，左前方有1 個很明顯的紅燈
    ，執勤的時候我無法確定異議人是從前1 個路口騎過來，但
    我確定他是從網狀線的部分騎過來第2 張照片我所站立的位
    置... 。從沖洗店出來，在重新路路邊有一個機車引道，是
    要讓機車通行，所以異議人不應該從黃網線地區○○○路口
    ，直行當時為紅燈的重新路... 。」等語（見本院94年12月
    28日訊問筆錄），並有現場照片3 幀在卷足稽。異議人就其
    進入臺北縣三重市○○路與重陽路口沿重新路行駛時，重新
    路直行方向燈光號誌為紅燈一節，亦不爭執，是異議人於94
    年9 月12日上午10時20分許，騎乘車牌號碼CUK-727 號重型
    機車，在臺北縣三重市○○路與重陽路有燈光號誌管制之交
    岔路口，遇重新路直行方向為紅燈之際，自重新路4 段130
    號處進入上開繪有網狀黃線區○○○路口，沿重新路直行之
    事實，堪予認定。異議人雖辯稱：臺北縣三重市○○路交通
    流量龐大，如於重新路直行方向綠燈時通行，將有安全上之
    顧慮云云。然參酌交通部82年4 月22日交路字第9811號函釋
    ：車輛面對紅燈時仍逕行穿越路口至銜接路段，含左轉、直
    行、迴轉及右轉（依箭頭綠燈允許行駛者除外），即為闖紅
    燈，而交岔路口繪設網狀黃線區者，以該範圍視作路口。異
    議人騎乘機車進入臺北縣三重市○○路與重陽路繪設有網狀
    黃線區○○○路口時，重新路方向燈光號誌確係紅燈，而異
    議人復係直行重新路，即應遵循燈光號誌管制，不得穿越該
    路口至銜接路段。況異議人在臺北縣三重市○○路4 段130
    號前欲直行重新路，本應沿卷附前開照片所示該路段外側機
    車引道而行，即無於重新路方向綠燈時重直進入該車道致與
    同向車流發生危險之虞；且上開引道於94年9 月12日上午10
    時20分許，並無遭阻塞致無法通行之情，亦據證人許廷瑚結
    證屬實。綜上，異議人所辯，洵非有據。本件異議人騎乘機
    車行經有燈光號誌管制之交岔路口闖紅燈之違規事實，事證
    明確，原處分機關以異議人違反道路交通管理處罰條例第53
    條規定，裁處罰鍰1800元，並依同條例第63條第1 項第3 款
    規定記違規點數共3 點，核無違誤。本件異議為無理由，應
    予駁回。
據上論斷，應依道路交通案件處理辦法第19條，裁定如主文。
中    華    民    國    95    年    4     月    17    日
                        交通法庭  法  官  廖  怡  貞
以上正本證明與原本無異。
如不服本裁定，應於送達後5 日內，向本院提出抗告狀。
                                  書記官  林  惠  齡
中    華    民    國    95    年    4     月    17    日


司法院資訊處製作；財團法人民間司法改革基金會備份。
